台灣台中地方法院刑事判決　　　　　　　　　　　　　九十四年度訴字第一一一號
　　公　訴　人　臺灣臺中地方法院檢察署檢察官
　　被　　　告　甲○○
　　　　　　　　丙○○
　　右　一　人
　　選任辯護人　黃興木律師
　　　　　　　　黃仕勳律師
右列被告等因違反槍砲彈藥刀械管制條例等案件，經檢察官提起公訴（九十三年度偵
字第一三一五六號），於準備程序中被告為有罪之陳述，並聽取當事人意見後，本院
合議庭裁定改以簡式程序判決如左：
    主      文
甲○○未經許可，寄藏可發射子彈具有殺傷力之改造手槍，累犯，處有期徒刑壹年貳
月，併科罰金新臺幣拾萬元，罰金如易服勞役，以新臺幣玖佰元（即銀元參佰元）折
算壹日；扣案之仿ＢＥＲＥＴＴＡ廠半自動手槍壹支（槍枝管制編號：000000
0000，包括彈匣壹個）及具殺傷力之口徑九ＭＭ制式子彈陸顆均沒收。
丙○○共同以意圖為自己不法之所有，以詐術使人將本人之物交付為常業，處有期徒
刑壹年陸月，緩刑肆年。在房屋租賃契約書上偽造「林進龍」之署名及偽造印文各一
枚，均沒收。
    事  實
一、甲○○前於民國八十三年間，因違反麻醉藥品管理條例案件，經本院以八十三年
    度易字第六二五○號判決判處有期徒刑六月確定，於八十四年五月二十三日入監
    服刑；又因違反麻醉藥品管理條例案件及違反肅清煙毒條例、藥事法等案件，分
    別經本院以八十四年度易字第一六九五號判決及臺灣南投地方法院以八十四年度
    訴字第四二○號判決判處有期徒刑六月及有期徒刑三年四月、五月確定，經合併
    定應執行刑為有期徒刑四年，並應接續執行；嗣甲○○於八十六年二月五日假釋
    中付保護管束出監，旋因假釋中更因違反麻醉藥品管理條例案件，經臺灣高等法
    院臺中分院以八十七年度上易字第八三○號判決判處有期徒刑十一月確定，其前
    之假釋亦經撤銷，而須執行所餘殘刑；甲○○另因竊盜案件，經本院以八十九年
    易字第一二九號判決判處有期徒刑八月，經合併送監執行後，再於九十一年十二
    月十七日假釋中付保護管束出監，並於九十二年三月五日縮刑期滿，未經撤銷假
    釋，其未執行之刑，以已執行論。詎其猶不知悔改，明知槍砲彈藥刀械管制條例
    所列管之槍彈，未經許可，不得寄藏，竟臨時起意，基於寄藏槍彈之犯意，於九
    十三年一月中旬某日，在臺中市○○路與大墩一街附近某大樓十四樓租屋處內，
    受不知真實姓名年籍綽號「林賢政」之成年人委託，代為寄藏可發射子彈且具有
    殺傷力之仿ＢＥＲＥＴＴＡ廠半自動手槍製造之改造金屬玩具手槍一枝，及具殺
    傷力之口徑九ＭＭ制式子彈十顆、不具殺傷力之口徑九ＭＭ制式子彈一顆，再將
    之藏放於上開租屋處。嗣甲○○再於同年五月中旬某日，在臺中市○○路○段七
    八號五樓之六洪榮甫租屋處，將前開槍彈交付洪榮甫寄藏（洪榮甫涉嫌寄藏槍彈
    部分，另案由台灣台中地方法院檢察署檢察官追加提起公訴，併由本院審理）後
    ，於九十三年五月二十一日凌晨三時三十分許，洪榮甫為警在上址租屋處查獲，
    並扣得前開槍彈。
二、丙○○亦明知洪榮甫係從事偽造他人身分證件，再用以向金融機構偽冒申請信用
    卡或詐貸信用貸款，竟基於與洪榮甫為常業詐欺及偽造文書之概括犯意聯絡，先
    於九十三年二月十二日，由丙○○以自己名義向周淑卿承租臺中市○區○○路三
    段七八號五樓之六房屋供洪榮甫居住，並簽立房屋租賃契約書，洪榮甫則冒用「
    林進龍」名義在該租賃契約書上偽簽「林進龍」之署名及偽造印文各一枚，而偽
    造用以表示「林進龍」本人為丙○○擔任承租房屋之連帶保證人意思之私文書，
    再持以向周淑卿行使，足生損害於林進龍及周淑卿，丙○○旋自同年二月十日起
    ，以每月薪資二萬五千元之代價，受僱於洪榮甫，在臺中市○○○街○段一三九
    號三樓「泓員公司」內，為洪榮甫到郵局寄信、到銀行存款、領款、及以洪榮甫
    提供之提款卡到自動提款機提款二次；及依洪榮甫之指示，由洪榮甫交付向銀行
    來往之當事人，人事資料，以便於接聽各該金融機構之徵信電話時，按該資料，
    偽冒周素芬、翁林美玉、白滿惠、盧心儀、李敏華、賴淑芬等人身分與銀行應對
    ，以取信於各該金融機構，使洪榮甫得以遂行其向金融機構偽造私文書冒名申請
    信用卡及冒名申辦信用貸款，並以此為常業，因而損害於周素芬、翁林美玉、白
    滿惠、盧心儀、李敏華、賴淑芬等人及銀行對徵信業務之正確性，丙○○於任職
    二十五天後之同年三月五日，因發現洪榮甫確係從事詐欺犯行，良心不安而辭職
    。
二、案經臺中市警察局第二分局報告台灣台中地方法院檢察署檢察官偵查起訴。
    理        由
一、訊據被告甲○○對於右揭時地寄藏槍彈等事實，被告丙○○對於右揭常業詐欺、
    偽造文書犯行均為有罪之答辯，並為認罪之意思表示，其於本院審理時被告甲○
    ○坦承稱：「有以上之犯罪事實」，因被告另於九十三年十月中旬某日，在臺中
    市○○○街六五號八樓之一，受不詳年籍之綽號「林憲章」者之成年人委託，代
    為寄藏可發射子彈且具有殺傷力之仿ＣＯＬＴ廠半自動手槍製造之改造金屬半自
    動手槍壹支（槍枝管制編號：0000000000號，包括彈匣壹個）、及具
    殺傷力之口徑九ＭＭ制式子彈五顆（送鑑定時，均經試射）、土造子彈（具直徑
    約八‧八ＭＭ金屬彈頭）二顆（送鑑定時，經試射一顆，僅剩一顆），再將之藏
    放於上址住處。嗣於同年月二十一日二十三時五分許經警到場循線查獲（此部分
    另經本院以九十四年度訴字第七四號判決），本院為查明二次之寄藏，是否屬同
    一事實，特於審理時一再訊問被告，是否同時寄藏二枝槍、及多發子彈。法官問
    被告九十三年十月之槍砲案是否為同一人寄藏的？被告甲○○答「是不同人寄藏
    的。另案是林憲章寄藏的，本案是林賢政寄藏的，時間、人物、手槍及子彈均不
    同，本件是另行起意的」。法官問被告是否於九十三年五月二十一日被查獲的？
    被告甲○○答「是的」等語。是本件被告應是另行起意寄藏槍、彈，自應另行論
    科。而被告丙○○於本院審理時坦承稱：「九十三年二月十日到行泓員公司上班
    的，我當時負責買便當、接電話、跑銀行領錢及匯款，當時公司的帳戶尚未開戶
    ，公司的款項是存放在我的中國信託銀行的帳戶，寄一次十八萬元，隔二天之後
    就領回現金交給洪榮甫，還有跟賣法拍資料的單位聯絡法拍的事情」，「最後幾
    天我是接聽電話，當時洪榮甫提供給我一張有年籍、地址、身分證資料的單子給
    我，要我說假如銀行打電話來時要我照單子上的資料來說明，取信於銀行，我約
    接聽三、四通電話左右，因我常常在外面跑」，「我曾經冒用她們的名字接銀行
    徵信電話，告訴銀行她們的年籍資料，其他附表的名字，有部分我曾經看過，但
    剛去的時候，因為銀行打電話來徵信，我說我是新來的，要問公司其他同事，請
    他們回覆」，「二月十日上班，於三月五日離職，當時我於公司裡錢包有被偷，
    我的信用卡、身分證均重新辦理，我的月薪當時為二萬五千元，其中一部份是補
    貼我失竊的補償」，「向周淑卿租賃的房子是我定的租賃契約，本來是我要當保
    證人，是洪榮甫臨時改變要我當承租人，洪榮甫冒名林進龍當連帶保證人，租賃
    契約書也有一份交給周淑卿行使」，「當時我覺得不對，本來我想去報警，但因
    為洪榮甫知道我家住哪裡，我會怕，所以沒有去報警，之後就離職了，我也沒有
    去檢舉他們，本來我想要搬離住所，但我先生不同意，當時我有委託仲介公司幫
    我找房子」，「我有幫他到自動提款機領過錢，提款卡上並沒有名字，我並不知
    道是何人的，且密碼都一樣，我並沒有從領取的款項中抽成，我是固定薪資的」
    ，「我知道洪榮甫違法持有手槍，我不敢報警，我有看過一次手槍，洪榮甫說是
    朋友寄的，我怕會遭到洪榮甫報復」，「我冒用過的有周素芬、翁林美玉、白滿
    惠、盧心儀、李敏華、賴淑芬六人，周淑卿是我的房東，我並沒有冒用周淑卿、
    謝秀玉的名字，我不知道洪榮甫拿給我的提款卡，有無被我冒名徵信的人，我總
    共去領二次，有一次五萬元的，另一次忘記了，我錢領回來即拿給洪榮甫」，「
    洪榮甫那時拿金融卡叫我領錢時，我以為金融卡是洪榮甫的，他的密碼是五一六
    八」，「當時我們租周小姐的房子，有一次我過去，我有看到周小姐的帳單被拆
    ，我就很生氣，我就向洪榮甫說為何可以拆他人的帳單，之後我將帳單粘好，我
    將帳單等一起寄到高雄前鎮區的地址給周小姐」，「詹碧霞是許恭明的太太，他
    們常常到該處走動，如何我忙的話，他們也會幫忙接電話，公司有二線電話，有
    五支分機，我並沒有去注意他們是否有冒用」，「約二月底的時候知道的，但之
    前我即覺得怪怪的，那時我以為公司的工作內容即是這樣」，「大約一個星期後
    ，約二月十七日左右即開始冒用女性名義來徵信銀行的徵信工作。當時我也覺得
    很奇怪，但我以為民間貸款就是做這些，我所認知的民間貸款應是代辦信用卡及
    接受當事人的委託，他們拿資料給我，跟我說這是當事人的資料，我以為都是當
    事人委託洪榮甫做的」，「我覺得洪榮甫交友很複雜，經濟不穩，拖欠薪水，還
    向我借錢，我是於二月二十五日左右就發現情形不對，之後幾天我有跟我先生談
    過，我先生說我們工作可能是詐騙集團，所以我才發現洪榮甫有問題」，「公司
    約有五個人正式工作，另有很多人來找其泡茶，我並不知道他們錢如何分」，「
    剛進去的第一天，阿祖就有告訴我，因我看阿祖照著單子在唸，阿祖說如人家打
    來照會，你就照著單子唸就好了，第一天我就知道他們講電話的內容。約壹個星
    期後，洪榮甫有告訴我要按照這樣子工作」，「我畢業於二林高職商業經營科。
    我到泓員公司時即是要當會計，當時沒有其他工作，是全職」等語。查右揭事實
    ，除有被告二人上開與事實相符之自白外，更據證人洪榮甫、許恭敏供證在卷，
    核與證人李敏華、莊永杰於警詢時證述情節大致相符，且有照片、提款卡、身分
    證影本、本院九四年度訴字七四號甲○○槍砲彈藥刀械管制條例案件、彰銀中港
    分行彰中港字第二一一五號函、扣押物品清單、被害人一纜表、中國商銀個人信
    用貸款申請書、租賃契約書，並有被告丙○○簽訂之房屋租賃契約書影本、偽造
    之「李敏華」國民身分證影本、「李敏華」復華銀行大里分行存摺封面影本、存
    款暨相關服務總約定書影本、中華商業銀行鴻運金申請書影本、偽造之「莊永杰
    」國民身分證影本、「莊永杰」彰化銀行潭子分行存摺封面影本、台新銀行通信
    貸款申請書影本、台新銀行通信貸款約定書影本、台新銀行通信貸款應行注意事
    項影本偽造之「周淑卿」聯名白金卡、聲明書、照片等各一紙等附卷可證，及仿
    ＢＥＲＥＴＴＡ廠半自動手槍製造之改造金屬玩具手槍一枝、具殺傷力之口徑九
    ＭＭ制式子彈十顆、不具殺傷力之口徑九ＭＭ制式子彈一顆扣案可稽，又扣案槍
    彈經送鑑定結果，（一）、認「送鑑制式九二型手槍壹枝（槍枝管制編號000
    0000000），認係由仿ＢＥＲＥＴＴＡ廠半自動手槍製造之玩具手槍換裝
    土造金屬槍管改造而成之改造手槍，機械性能良好，可擊發適用子彈，認具殺傷
    力。（二）、送鑑制式子彈壹拾顆，其中玖顆，係口徑九ＭＭ制式子彈，認均具
    殺傷力。其中壹顆，認係口徑九ＭＭ制式子彈，經檢視，其彈底部分鏽蝕，經實
    際試射，無法擊發，認係不發彈。」，有內政部警政署九十三年七月五日刑鑑字
    第Ｚ000000000號槍彈鑑定書一紙在卷可稽，況參以被告丙○○早於九
    十二年十月間，即與洪榮甫有所交往，對洪榮甫簽訂前開租賃契約書時，洪榮甫
    係冒用「林進龍」之身分為連帶保證人，足證其對於洪榮甫冒用他人身分從事詐
    欺、偽造文書犯行等情，知之甚詳，是被告丙○○罪行堪以認定。
二、按刑法上之故意，以行為人對於構成犯罪之事實，包括犯罪客體、行為、結果等
    均有具體確定認識，並有意使其發生者為確定故意，而行為人對於構成犯罪之事
    實，雖無具體確定認識，然已預見其發生，而其發生不違背其本意者，則為不確
    定故意。又按刑法上所謂「常業」，指反覆以同種類行為為目的之社會活動之職
    業性犯罪而言，至於犯罪所得之多寡，是否恃此犯罪為唯一之謀生職業，則非所
    問，縱令兼有其他職業，仍無礙於該常業犯罪之成立（最高法院八十五年度臺上
    字第五一０號判例參照）。再現行刑法關於正犯、從犯之區別，係以其主觀之犯
    意及客觀之犯行為標準，凡以自己犯罪之意思而參與犯罪，無論其所參與者是否
    犯罪構成要件之行為，皆為正犯，其以幫助他人犯罪之意思而參與犯罪，其所參
    與者，苟係犯罪構成要件之行為，亦為正犯，必以幫助他人犯罪之意思而參與犯
    罪，其所參與者又為犯罪構成要件以外之行為，始為從犯（最高法院二十五年度
    上字第二二五三號判例，及大法官會議解釋第一百○九號解釋參照）。又金融銀
    行信用卡、提款卡為個人理財之工具，目前申請開設金融信用卡並無特殊之限制
    ，一般民眾皆可以自由申請開戶，並得同時在不同金融機構申請多數信用卡使用
    ，乃眾所週知之事實，依一般人之社會生活經驗，倘係合法收入，本可自行向金
    融行庫申請使用，而無向委由他人申請信用卡之必要。苟見陌生人不以自己名義
    申請信用卡，反以他人名義向金融機構申請信用卡使用，衡情應能懷疑該申請之
    人，係欲藉此逃避檢警查緝之情無疑，被告丙○○於就職之初業已發覺情事不對
    ，其有不確定故意應可認定。
三、核被告甲○○未經許可寄藏具殺傷力之改造手槍犯行，係犯槍砲彈藥刀械管制條
    例第十一條第四項之未經許可寄藏可發射子彈具有殺傷力之改造手槍罪；其未經
    許可寄藏制式子彈、土造子彈犯行，係犯槍砲彈藥刀械管制條例第十二條第四項
    之未經許可寄藏子彈罪；其以一行為同時觸犯上開二罪名，為想像競合犯，應從
    一重之未經許可，寄藏可發射子彈具有殺傷力之改造手槍罪處斷。核被告丙○○
    參與實施行使偽造私文書、常業詐欺構成要件之行為，係犯刑法第二百十六條之
    行使同法第二百十條偽造私文書罪、及第三百四十條之常業詐欺罪。被告丙○○
    與洪榮甫間，有犯意聯絡，行為分擔，均為共同正犯，公訴人認被告係幫助他人
    犯常業詐欺，為從犯，應依刑法第三十條第二項之規定，減輕其刑等語。惟查：
    被告丙○○與洪榮甫已自九十二年十月間即已認識、交往，二人來往認識已久，
    明知洪榮甫綽號「洪偉」，係從事偽造他人身分證件，再用以向金融機構偽冒申
    請信用卡或詐貸信用貸款，竟基於與洪榮甫為常業詐欺及偽造文書之概括犯意聯
    絡，先由丙○○以自己名義向周淑卿承租臺中市○區○○路三段七八號五樓之六
    房屋供洪榮甫居住，並簽立房屋租賃契約書，洪榮甫則冒用「林進龍」名義在該
    租賃契約書上偽簽「林進龍」之署名及偽造印文各一枚，再持以向周淑卿行使，
    足生損害於林進龍及周淑卿，丙○○以每月薪資二萬五千元之代價，受僱於洪榮
    甫，在臺中市○○○街○段一三九號三樓「泓員公司」內，為洪榮甫到郵局寄信
    、到銀行存款、領款、及以洪榮甫提供之提款卡到自動提款機提款二次；及依洪
    榮甫之指示，由洪榮甫交付向銀行來往之當事人，人事資料，以便於接聽各該金
    融機構之徵信電話時，按該資料，偽冒周素芬、翁林美玉、白滿惠、盧心儀、李
    敏華、賴淑芬等人身分與銀行應對，以取信於各該金融機構，使洪榮甫得以遂行
    其向金融機構冒名申請信用卡及冒名申辦信用貸款，因而損害於周素芬、翁林美
    玉、白滿惠、盧心儀李敏華、賴淑芬等人，洪榮甫等為詐欺行為，顯係有計劃、
    分工細密甚具規模之詐欺集團，被告曾到自動提款機領款二次、將洪榮甫所有之
    十八萬元，先隱匿存在自己帳戶，事後再提領交給洪榮甫，且於電話中冒名其他
    女性，與銀行界徵信電話周旋，此等行為係詐欺集團詐欺申請信用卡、冒名貸款
    、分工合作中之一環，所參與之工作，為犯罪構成要件之一部份，據被告自承，
    其於任職之初，即感覺情況不對，對其所任之職務，係非法之詐欺集團所經營，
    應有不確定之故意認知，已如上述，被告在該詐欺集團任職領薪，顯見被告對前
    開帳戶可能會被利用作犯罪工具，有所預見，既對前開犯罪構成事實，預見其發
    生而其發生並不違背其本意，依刑法第十三條第二項之規定，亦應以故意論，且
    被告顯係以自己共同犯罪之意思而參與前開常業詐欺犯罪，其所參與者係犯罪構
    成要件之行為，依前開說明，應為常業詐欺之共同正犯，公訴人認上開犯行，係
    常業詐欺之幫助犯，似有誤會。被告丙○○所參與之詐欺集團成員共犯洪榮甫等
    人，先後多次偽造他人名義申請信用卡、提款卡之偽造文書犯行，均時間緊接，
    所犯係構成要件相同之行為，顯係基於概括犯意而為，應依刑法第五十六條規定
    ，以一罪論。又被告丙○○以一行為，同時觸犯上開偽造文書、及常業詐欺二罪
    名，為牽連犯，均依刑法第五十五條後段規定，從一重之幫助常業詐欺罪論處。
    按新舊刑法關於刑之規定，雖同採從輕主義，而舊刑法第二條但書，係適用較輕
    之刑，刑法第二條第一項但書，係適用最有利於行為人之法律，既曰法律，自較
    刑之範圍為廣，比較時應就罪刑有關之共犯、未遂犯、連續犯、牽連犯、結合犯
    以及累犯加重、自首減輕、暨及其他法定加減原因、與加減例等一切情形，綜其
    全部之結果，而為比較，再適用有利於行為人之法律處斷，最高法院二十四年上
    字第四六三四號判例可資參照。被告行為後，槍砲彈藥刀械管制條例業於九十四
    年一月二十六日，經總統以華總一義字第○九四○○○一○一○一號令公布修正
    ，並於九十四年一月二十八日生效。修正後之槍砲彈藥刀械管制條例第八條第四
    項未經許可，寄藏可發射子彈具有殺傷力之改造手槍罪之法定刑「三年以上十年
    以下有期徒刑，併科新臺幣七百萬元以下罰金」，較修正前之槍砲彈藥刀械管制
    條例第十一條第四項未經許可，寄藏可發射子彈具有殺傷力之改造手槍罪之法定
    刑「一年以上七年以下有期徒刑，併科新臺幣七百萬元以下罰金」為重；另同法
    第十二條第四項之未經許可，寄藏子彈罪之法定刑則未作修正，是揆諸前開判例
    意旨，經綜合比較新、舊法後，應依刑法第二條第一項但書規定，適用較有利於
    被告之舊法，對被告予以論科，併此敘明。被告甲○○前於八十三年間，因違反
    麻醉藥品管理條例案件，經本院以八十三年度易字第六二五○號判決判處有期徒
    刑六月確定，於八十四年五月二十三日入監服刑；又因違反麻醉藥品管理條例案
    件及違反肅清煙毒條例、藥事法等案件，分別經本院以八十四年度易字第一六九
    五號判決及臺灣南投地方法院以八十四年度訴字第四二○號判決判處有期徒刑六
    月及有期徒刑三年四月、五月確定，經合併定應執行刑為有期徒刑四年，並應接
    續執行；嗣甲○○於八十六年二月五日假釋中付保護管束出監，旋因假釋中更因
    違反麻醉藥品管理條例案件，經臺灣高等法院臺中分院以八十七年度上易字第八
    三○號判決判處有期徒刑十一月確定，其前之假釋亦經撤銷，而須執行所餘殘刑
    ；甲○○另因竊盜案件，經本院以八十九年易字第一二九號判決判處有期徒刑八
    月，經合併送監執行後，再於九十一年十二月十七日假釋中付保護管束出監，並
    於九十二年三月五日縮刑期滿，未經撤銷假釋，其未執行之刑，以已執行論，有
    臺灣臺中地方法院檢察署刑案資料查註紀錄表、及臺灣高等法院被告全國前案紀
    錄表各一份附卷可按，其於五年內再犯本件有期徒刑之罪，為累犯，應依法加重
    其刑。爰分別審酌本案被告二人犯罪之動機、目的、手段，及被告甲○○之犯罪
    動機為受朋友之託寄藏、非法持有槍枝、子彈對於社會之危害、持有槍、彈之數
    量，被告丙○○年輕力壯，竟不思以求得正當職業獲取財物，竟共同參與詐欺集
    團冒名參與徵信，由洪榮甫偽造提款卡等物供犯罪使用，嚴重破壞犯罪查緝工作
    、影響社會治安及金融秩序，及被告任職時間僅二十五日即因良心發現而離職，
    冒名六位被害人應對銀行之徵信，到提款機提領二次款項，犯後坦承犯行，態度
    良好等一切情狀，分別量處如主文所示之刑被告甲○○併科罰金部分，並諭知易
    服勞役之折算標準，以資懲儆。末查，被告丙○○未曾受有期徒刑以上刑之宣告
    ，有臺灣高等法院被告全國前案紀錄表及臺灣臺中地方法院檢察署刑案資料查註
    紀錄表在卷可查，其因一時失慮初罹刑章，歷此偵審程序及刑之宣告，當知所警
    惕而無再犯之虞，而被告現任職於五顆星釣蝦飲食店，有正當職業，每月薪資二
    、三萬元，要扶養婆婆、及幼女張靖玟，其配偶張振豪不顧家計已長年離家出走
    ，被告丙○○罹患雙側中耳炎併耳膜缺損，曾住院治療，於九十三年十一月六日
    出院，其女張靖玟罹患急性支氣管炎，此均有戶口名簿、在職證明書，林新醫院
    、安安小兒科耳鼻喉聯合診所出具之診斷證明書各一份附卷可證，被告一再請求
    給予緩刑機會，為逃避洪榮甫報復，被告四處租屋，被告既已認真向上，保證不
    再犯錯，是本院認所宣告之刑以暫不執行為適當，爰予宣告緩刑四年，以啟自新
    。扣案之仿ＢＥＲＥＴＴＡ廠半自動手槍壹支（槍枝管制編號：0000000
    000，包括彈匣壹個）及具殺傷力之口徑九ＭＭ制式子彈陸顆，均屬違禁物，
    皆應依刑法第三十八條第一項第一款之規定，予以宣告沒收。原扣案之制式子彈
    三顆，業經試射後僅餘空彈殼，及另一顆不具殺傷力，均不予宣告沒收。
    被告丙○○行使之房屋租賃契約書上，洪榮甫偽造「林進龍」之署名及偽造印文
    各一枚，均依刑法第二百十九條之規定，予以宣告沒收。
四、被告乙○○、丁○○俟到庭後另結。
據上論斷，應依刑事訴訟法第二百七十三條之一第一項、第二百九十九條第一項前段
，槍砲彈藥刀械管制條例第十一條第四項、第十二條第四項，刑法第十一條前段、第
二條第一項前段、第二十八條、第三百四十條、第二百十六條、第二百十條、第五十
五條、第七十四條第一款、第三十八條第一項第一款、第二百十九條，罰金罰鍰提高
標準條例第二條，判決如主文。
本案經檢察官張溢金到庭執行職務。
中      華      民      國    九十四  年    一    月    二十八    日
                                臺灣臺中地方法院刑事第三庭
                                    法  官 黃松竹
右正本證明與原本無異。
如不服本判決，應於判決送達後十日內向本院提出上訴狀，上訴於臺灣高等法院臺中
分院( 須附繕本 )。
                                    書記官
中      華      民      國    九十四  年    一    月    二十八    日
【附錄本案論罪科刑法條全文】
槍砲彈藥刀械管制條例第十一條第四項：未經許可，持有、寄藏或意圖販賣而陳列第
一項所列槍砲者，處一年以上七年以下有期徒刑，併科新台幣七百萬元以下罰金。
槍砲彈藥刀械管制條例第十二條第四項：未經許可，持有、寄藏或意圖販賣而陳列子
彈者，處五年以下有期徒刑，併科新台幣三百萬元以下罰金。
刑法第三百三十九條第一項：
意圖為自己或第三人不法之所有，以詐術使人將本人或第三人之物交付者，處五年以
下有期徒刑、拘役或科或併科一千元以下罰金。
刑法第三百四十條：
以犯第三百三十九條之罪為常業者，處一年以上七年以下有期徒刑，得併科五萬元以
下罰金。
